臺灣高等法院刑事裁定
109年度抗字第1779號
抗  告  人
即  被  告  周其輝



上列抗告人即被告因不服羈押案件，不服臺灣桃園地方法院中華
民國109年9月18日裁定（108年度原訴字第101號），提起抗告，
本院裁定如下：
    主  文
抗告駁回。
    理  由
一、原裁定意旨略以：抗告人即被告周其輝（下稱被告）前於原
    審訊問及準備程序時，坦承違反組織犯罪防制條例及刑法加
    重詐欺取財等罪嫌，有起訴書所列之證據可佐，足認被告涉
    犯組織犯罪防制條例第3條第1項後段及刑法第339條之4第1
    項第2款等罪，犯罪嫌疑重大，經原審裁命提出相當保證金
    准予停止羈押並限制出境、出海及限制住居，且於停止羈押
    期間不得與共犯、證人有直接或間接之接觸、聯絡行為，然
    依法務部○○○○○○○○回函顯示，被告在具保停止羈押期間接見
    同案共犯嚴韋康，顯見其完全無視法院所命停止羈押應附帶
    遵守之條件，故依刑事訴訟法第117條第1項第4款、第3項之
    規定，對被告於109年9月18日起再執行羈押，執行羈押之期
    間與停止羈押前已經過之期間合併計算3個月。
二、抗告意旨略以：審判中羈押之目的，既在確保刑事審判程序
    之完成及刑罰執行之保全；且原審前裁准被告交保之理由，
    係認其已全數認罪，則被告固有羈押之原因，但無羈押之必
    要，是縱認被告或有違反前裁定所附條件之情。然其是否應
    再執行羈押，仍應審究被告究竟有無羈押之原因與必要。查
    被告交保迄今已半年餘，並無任何未按時到庭而逃亡之情形
    ，更無任何湮滅罪證或勾串證人之情，蓋其犯案情節已甚為
    明確，毫無任何勾串證人或湮滅罪證藉以脫免自身罪刑之實
    益與可能性。被告不但全數坦承犯行，更全力配合偵辦，並
    無任何保留，是令其交保，對於確保被告刑事審判程序之完
    成及刑罰執行之保全，實無任何妨礙。至其是否單純因與其
    他同案被告接觸，即有妨礙刑事審判程序之完成及刑罰執行
    之保全之虞？是否因此即有再執行羈押之必要？實有商榷之
    餘地。況被告當時接見之在押同案被告嚴韋康並未禁見，其
    生活、通信及任何行動（包括接見之人及接見內容），皆在
    看守所監控之中，被告係因其缺少日用品，基於朋友情誼而
    前往探視提供，被告深知一切言行都在監控下，但已坦承全
    部犯行，仍坦然前往，可見毫無隱匿，且相談內容未涉及案
    情，請法官審視接見對話內容即明。被告除探視嚴韋康外，
    並未理會其他同案被告或證人，連8月間嚴韋康經裁准具保
    停押後，被告也未再與之聯繫，足見被告除偶然失察外，確
    實遵守法官條件。若原審僅因此而對被告裁定再執行羈押，
    實太過嚴厲，而有比例上之失衡。請撤銷原裁定，另為公允
    之裁示云云。
三、按停止羈押後有下列情形之一者，得命再執行羈押：……四、
    違背法院依前條所定應遵守之事項者。……。再執行羈押之期
    間，應與停止羈押前已經過之期間合併計算，刑事訴訟法第
    117條第1項第4款及第3項定有明文。又被告經法官訊問後，
    認犯罪嫌疑重大，有刑事訴訟法第101條第1項各款之羈押理
    由，非予羈押，顯難進行追訴、審判或執行者，得羈押之，
    刑事訴訟法第101條第1項定有明文。而羈押被告之目的，在
    於確保訴訟程序之進行、確保證據之存在及真實、並確保刑
    罰之執行，是被告有無羈押之必要，除有刑事訴訟法第114
    條各款所列情形之一不得駁回者外，係由法院就具體個案，
    依職權衡酌是否有非予羈押顯難保全證據或難以遂行訴訟程
    序者為依據，並就客觀情事觀察；是審酌被告有無羈押必要
    ，除被告犯罪嫌疑已屬重大外，自當基於訴訟進行程度、犯
    罪性質、犯罪實際情狀及其他一切情事，審慎斟酌有無上開
    保全或預防目的，依職權妥適裁量，俾能兼顧國家刑事追訴
    、刑罰權之順暢執行及人權保障。如就客觀情事觀察，法院
    羈押之裁定在目的與手段間之衡量，並無明顯違反比例原則
    情形，即無違法或不當可言。
四、經查：
（一）被告涉犯刑法第339條之4第1項第2款加重詐欺取財罪、組
      織犯罪防制條例第3條第1項後段之參與犯罪組織罪，已據
      其供認在卷（見原審卷二第56至61頁），且有同案被告李
      守宸、郭志偉等證人之證述及其他書證可資佐證，是被告
      之犯罪嫌疑確屬重大。
（二）被告因違反組織犯罪防制條例等案件，於起訴送審時，經
      原審法院訊問後，雖否認犯罪，惟依卷內事證，認其涉犯
      起書所載之參與犯罪組織、加重詐欺取財等罪嫌重大，且
      有刑事訴訟法第101條第1項第1、2款所規定之羈押原因，
      非予羈押，顯難進行審判，有羈押之必要，而於108年12
      月5日起裁定羈押在案（見原審卷二第19頁）。嗣原審法
      院認無繼續羈押之必要，而裁定被告於提出新臺幣10萬元
      之保證金後，准予停止羈押，並限制出境、出海及限制住
      居在「新北市○○區○○路0巷0號4樓」，且於停止羈押期間
      不得與本案共犯、證人有直接或間接之接觸、聯絡行為。
      倘被告於停止羈押期間，無故不依期到庭或違反前揭應遵
      守事項，原審法院得依刑事訴訟法第117條規定，命再執
      行羈押乙節，亦有原審法院109年1月21日之裁定在卷可稽
      （見原審卷二第63至65頁）。
（三）嗣被告於109年2月3日、4月7日、4月10日、6月3日、6月1
      8日、7月9日、7月17日前往看守所接見本案共犯嚴韋康，
      有法務部○○○○○○○○109年7月29日桃所戒字第10999027570
      號函及所附收容人嚴韋康於108年8月8日入所以來之接見
      明細表在卷可佐（見原審卷六第115至141頁），顯有違反
      上述准具保停止羈押裁定所附之應遵守事項，是原審法院
      依刑事訴訟法第117條第1項第4款、第3項之規定，裁定對
      被告於109年9月18日起再執行羈押，執行羈押之期間與停
      止羈押前已經過之期間合併計算3個月，尚非無據。
（四）被告雖以前述意旨提出抗告，然所謂停止羈押，乃指羈押
      原因仍在，但無羈押之必要，而以具保、責付或限制住居
      為其替代手段，亦即羈押裁定之效力仍然存續，僅其執行
      予以停止。又原審法院前述裁准具保停止羈押之裁定亦已
      敘明其酌定應遵守事項之理由，係因本案尚未辯論終結，
      為避免被告於停止羈押後，有干擾本案共犯、證人，或要
      求其等為特定證詞等有礙發現真實之行為，故命其於停止
      羈押期間，不得與本案共犯、證人有直接或間接之接觸、
      聯絡行為，以達除現金擔保其等能如期到庭接受審判之目
      的外，並防免其等於本案審理中與共犯、證人勾串。被告
      明知應遵守上述條件，仍多次違反，雖以伊係一時失察所
      致，並以被告已坦承全部犯罪事實而認無羈押必要云云提
      出抗告。然有無羈押之必要，係屬事實問題，法院在不違
      背通常生活經驗之定則或論理法則時，依法自有審酌認定
      之職權。原審法院審酌全案及相關事證，斟酌訴訟進行程
      度及其他一切情事，認被告仍有羈押原因存在，且有羈押
      之必要，而以其違背法院所定應遵守之事項為由，裁定再
      執行羈押，本為該院就個別被告具體情形依法裁量職權之
      行使，經核在目的與手段間之衡量，並無違反比例原則，
      原裁定於法並無不合。是抗告意旨指摘原裁定違法或不當
      ，為無理由，應予駁回。
據上論斷，依刑事訴訟法第412條，裁定如主文。
中　　華　　民　　國　　109 　年　 10　 月  　22  　　日
                  刑事第十一庭  審判長法　官  周煙平
　　　　　　　　                      法　官  連育群
　　　　　　　　　　　　　　　　　    法　官  吳炳桂
以上正本證明與原本無異。
不得再抗告。
                                      書記官  劉育君
中　　華　　民　　國　　109 　年　　10　　月　　23　　日